臺灣臺北地方法院小額民事判決
                                   111年度北小字第4243號
原    告  呂豐澤  


被    告  蔡榮賢  
          郭晏賓  
 上列當事人間請求損害賠償事件，經本院刑事庭裁定移送前來
 ，本院於民國111年11月17日言詞辯論終結，判決如下：
    主    文
被告應連帶給付原告新臺幣壹萬元，及自民國一一○年十二月三
日起至清償日止，按年息百分之五計算之利息。
原告其餘之訴駁回。
訴訟費用由被告連帶負擔。
本判決原告勝訴部分得假執行。
    事實及理由
一、本件被告蔡榮賢、郭晏賓未於言詞辯論期日到場，核無民事
    訴訟法第386條所列各款情形，應依原告之聲請，由其一造
    辯論而為判決。
二、原告主張：被告蔡榮賢、郭晏賓於民國109年8月8日凌晨，
    共同搶奪原告手機後逃離，手機內含SIM卡，造成原告受有
    手機新臺幣（下同）12,500元、更換手機SIM卡費用300元之
    損害，且被告之搶奪行為致原告身心恐懼，導致原告重鬱症
    、思覺失調症復發，為此起訴請求被告連帶賠償財產上損害
    12,800元、精神慰撫金1萬元，共計22,800元等語。並聲明
    ：被告應給付原告22,800元，及自刑事附帶民事起訴狀繕本
    送達翌日起至清償日止，按年息5%計算之利息。
　　被告未於言詞辯論期日到場，亦未提出書狀作何聲明或陳述
    。
三、得心證之理由：
　㈠按因故意或過失，不法侵害他人之權利者，負損害賠償責任
    ；數人共同不法侵害他人之權利者，連帶負損害賠償責任；
    不法侵害他人之身體、健康、名譽、自由、信用、隱私、貞
    操，或不法侵害其他人格法益而情節重大者，被害人雖非財
    產上之損害，亦得請求賠償相當之金額，民法第184條第1項
    前段、第185條第1項前段、第195條第1項前段分別定有明文
    。
  ㈡經查，被告蔡榮賢因在網路上結識原告，竟萌生歹念，與被
    告郭晏賓共同意圖為自己不法之所有，基於搶奪他人財物之
    犯意聯絡，於109年8月8日凌晨4時50分許，一同騎乘機車，
    前往與原告相約碰面之臺北市中正區公園路與襄陽路口之捐
    血車附近，先由郭晏賓在其等騎乘之機車上把風等候，蔡榮
    賢則出面向原告假意表示想看原告手機有無網路云云，待原
    告拿出手機而不及防備之際，蔡榮賢便徒手取走原告手中所
    有之外觀為粉紅色之行動電話1具（型號：Sony Xperia X，
    下稱系爭手機)，其等得手後，旋即由郭晏賓騎乘上開機車
    搭載蔡榮賢逃離現場等情，業經本院110年度訴字第1068號
    刑事判決認定屬實，並分別判決蔡榮賢、郭晏賓共同犯搶奪
    罪，各處有期徒刑6月確定在案，有上開刑事判決附卷可稽
    （見本院卷第13至21頁），堪信為真實。
　㈢本件被告蔡榮賢、郭晏賓於上開時地搶奪原告所有系爭手機
    之行為，應屬故意不法侵害原告權利之行為，則原告依上開
    規定請求被告賠償原告因而所受之損害，即屬有據。茲就原
    告請求被告賠償之各項金額，應否准許，分述如下：
　1.手機、手機內SIM卡部分：　
　　查被告蔡榮賢、郭晏賓嗣已於本院刑事庭審理時，將所搶奪
    之系爭手機返還原告之事實，業經本院110年度訴字第1068
    號刑事判決認定明確（見刑事卷第242頁、本院卷第20頁）
    ，是原告請求被告連帶賠償手機價格12,500元、手機內SIM
    卡費用300元部分，即屬無據，不應准許。
　2.慰撫金部分：　
　　按不法侵害他人之人格權，被害人受有非財產上損害，請求
    加害人賠償相當金額之慰撫金時，法院對於慰撫金之量定，
    應斟酌實際加害情形、所造成之影響、被害人所受精神上痛
    苦之程度、雙方之身分、地位、經濟狀況及其他各種情形，
    以核定相當之數額（最高法院47年台上字第1221號、51年台
    上字第223號、76年台上字第1908號判例可資參照）。本件
    原告主張被告之搶奪行為致原告身心恐懼，導致原告重鬱症
    、思覺失調症復發之事實，被告蔡榮賢、郭晏賓並未到場爭
    執或提出書狀答辯以供本院審酌，堪信屬實。本院審酌原告
    於凌晨4時50分許，因遭網友即被告蔡榮賢及蔡榮賢之友人
    郭晏賓搶奪系爭手機，致受有身心恐懼等精神上痛苦，本院
    並斟酌原告係身心障礙人士、高職畢業，被告蔡榮賢現年36
    歲、國中肄業，被告郭晏賓現年27歲、高中畢業，及兩造之
    身分、地位、財產、經濟能力等一切情狀，認本件原告請求
    被告賠償精神慰撫金1萬元，應予准許。
　㈣末按給付無確定期限者，債務人於債權人得請求給付時，經
    其催告而未為給付，自受催告時起，負遲延責任；遲延之債
    務，以支付金錢為標的者，債權人得請求依法定利率計算之
    遲延利息；應付利息之債務，其利率未經約定，亦無法律可
    據者，週年利率為百分之五，民法第229條第2項、第233條
    第1項前段、第203條分別定有明文。本件原告請求被告連帶
    給付損害賠償有理由者，屬於金錢債務，且未定期限，則其
    請求自刑事附帶民事起訴狀繕本送達被告2人之翌日即110年
    12月3日起算，至清償日止，按年息5%計算之法定遲延利息
    ，亦屬有據。
四、從而，原告依侵權行為之法律關係，請求被告連帶給付原告
    1萬元，及自110年12月3日起至清償日止，按年息5%計算之
    利息之範圍內，為有理由，應予准許。至原告逾此部分之請
    求，為無理由，應予駁回。　
五、本判決原告勝訴部分係小額程序為被告敗訴之判決，依民事
    訴訟法第436條之20規定，應依職權宣告假執行。
六、結論：本件原告之訴為一部有理由、一部無理由，依民事訴
    訟法第79條、第85條第2項，判決如主文。本件係刑事附帶
    民事訴訟，由刑事合議庭裁定移送民事庭之事件，依刑事訴
    訟法第504條第2項之規定，免納裁判費，本件訴訟費用額，
    確定如後附計算書所示金額。
中　　華　　民　　國　　111 　年　　11　　月　　24　　日
              臺灣臺北地方法院臺北簡易庭
                                  法  官  羅富美
計  算  書：
項        目              金  額（新臺幣）    備    註
第一審裁判費                   0元            免徵裁判費
合        計                   0元

以上正本係照原本作成。
如不服本判決，須以違背法令為理由，應於判決送達後20日內向
本庭（臺北市○○○路0段000巷0號）提出上訴狀（須按他造當事人
之人數附繕本）。如委任律師提起上訴者，應一併繳納上訴審裁
判費。
中　　華　　民　　國　　111 　年　　11　　月　　24　　日
                                  書記官 陳鳳瀴
附錄：
一、民事訴訟法第436條之24第2項：對於小額程序之第一審裁判
    上訴或抗告，非以其違背法令為理由，不得為之。
二、民事訴訟法第436條之25：
    上訴狀內應記載上訴理由，表明下列各款事項：
  ㈠原判決所違背之法令及其具體內容。
  ㈡依訴訟資料可認為原判決有違背法令之具體事實。